TATIANA ALEXANDRA SANDOVAL CALVO

TV 23 BIS #44^a-39 SUR alexasandoval1996@outlook.es 3233244891



PERFIL LABORAL

Estudiante universitaria de ingeniería en procesos industriales y manufactura con técnico en Electricidad y electrónica Automotriz con experiencia en instalación y reparación de sistemas y redes eléctricas . Asesora comercial con experiencia en un amplio portafolio de material eléctrico de baja y media tensión, cualificada para brindar asesoría profesional a los clientes actuales y potenciales para generar ventas efectivas y cumplir con los objetivos fijados por la compañía; siguiendo un proceso a través del cual, analiza a los clientes, identifica sus necesidades, proyecta una propuesta, brinda seguimiento y un servicio que garantice la fidelización del cliente.

DATOS PERSONALES

Fecha de nacimiento: 03 Julio 1996 Lugar de nacimiento: Bogotá D.C

Cedula de ciudadanía: 1,019,120,772 Bogotá D.C

Estado Civil: Soltera

Contacto 3233244891- 3115803878

EXPERIENCIA LABORAL

DI-ME SAS

Asesora comercial

Periodo julio 2020 – diciembre 2020 Periodo junio 2022 – Actualmente

Gestión de ventas conforme a todo el portafolio de la compañía en material eléctrico industrial, estableciendo un plan estratégico para cada aplicación. Fortalecer vínculos de fidelización cliente-compañía cumpliendo con la satisfacción a las necesidades del comprador y de este modo lograr planear futuros proyectos. Asesoría profesional aclientes nuevos y potenciales, gestionando seguimientos a propuestas comerciales para lograr formalizar ventas. Todo lo anteriormente mencionado bajo el marco de la honestidad, responsabilidad, calidad y ética que competen tanto a la compañía como a mí

Logros: Estrategias de negociación, acercamiento positivo y confiable con los clientes, escucha activa, tolerancia a la presión, perseverancia laboral, adaptabilidad, capacidad de optima solución a problemas.

ATHLETIC (BODYTECH)

Asesora comercial

Marzo 2021 – abril 2022

Gestión de ventas y asesoría profesional en el área de la salud por medio telefónico, vía WhatsApp y presencial, gestionando seguimientos a propuestas comercialespara lograr formalizar ventas.

Logros: Liderazgo, mejoría en la orientación y actitud personal hacia la atención y servicio al cliente, adaptabilidad, tolerancia a la presión, planificación y organización de las actividades diarias.

GAMELEC

Asesora comercial, apoyo multioperativo

Enero 2019– diciembre 19

Gestión de ventas conforme a todo el portafolio de la compañía en material eléctrico industrial asesoría profesional por medio telefónico, vía WhatsApp, presencial a criterio comercial de la compañía. Encargada de la parte logística; inventario, despacho.

Logros: Liderazgo, mejoría en la orientación y actitud personal hacia la atención y servicio al cliente, adaptabilidad, capacidad de resolver problemas y brindar una solución rápida, tolerancia a la presión.

MASIVO CAPITAL

Técnica electricista automotriz

Enero 2017 – junio 2018

Gestión en el área de mantenimiento capaz de planificar, diseñar, operar, evaluar, instalar, realizar mantenimientos a componentes eléctricos como arrancadores, alternadores, arneses e instalaciones eléctricas, sistema de puertas, sistema de luces y todo lo relacionado con las partes y sistemas eléctricos de un automotor

Logros: Liderazgo, mejoría a nivel profesional y adaptabilidad, capacidad de resolver problemas y brindar una solución rápida, tolerancia a la presión, planificación y organización de las actividades diarias.

MASITEC S.A.S

Técnica electricista automotriz

Marzo 2016 - noviembre 2016

Gestión en el área de mantenimiento capaz de planificar, diseñar, operar, evaluar, instalar, reparar, desplazar, multiplexar y realizar arneses para mando de tablero principal, puertas, sistema de luces, motor y caja de cambios.

Todo lo relacionado con la fabricación, marcación y diseño de arneses eléctricos para sistemas eléctricos de un automotor.

Logros: Liderazgo, mejoría a nivel profesional y adaptabilidad, capacidad de resolver problemas y brindar una solución rápida, tolerancia a la presión, planificación y organización de las actividades diarias

CONSORCIO EXPRESS

Técnica electricista automotriz

Octubre 2014 –abril 2015 pasantías

Gestión en el área de mantenimiento, realizar mantenimientos a componentes eléctricos como arrancadores, alternadores, arneses e instalaciones eléctricas, sistema de puertas, sistema de luces y todo lo relacionado con las partes y sistemas eléctricos de un automotor

Logros: Liderazgo, mejoría a nivel profesional y adaptabilidad, capacidad de resolver problemas y brindar una solución rápida, tolerancia a la presión, planificación y organización de las actividades diarias.

FORMACION ACADEMICA

ESCUELA TECNOLOGICA INSTITUTO TECNICO CENTRAL INGENIERIA EN PROCESOS INDUSTRIALES Y MANUFACTURA En curso 2019

SENA

TECNICO ELECTRICISTA AUTOMOTRIZ Certificado 2014

COLEGIO PEDAGOGICO DULCE MARIA BACHILLER ACADEMICO Certificado 2013

REFERENCIAS LABORALES

DI-ME SAS

JEFE INMEDIATO: Cesar Castiblanco TELEFONO: 3361634 – 315396509

ATHLETIC (BODYTECH)

JEFE INMEDIATO: Jaime Gonzales

TELEFONO: 3153197636

GAMELEC

JEFE INMEDIATO: Nebardo Aristizabal

TELEFONO: 310 3040767

MASIVO CAPITAL

JEFE INMEDIATO: Harold Andrés posada

TELEFONO: 2205060

MASITEC

JEFE INMEDIATO: Jhon estupiñan

TELEFONO: 3124122387

CONSORCIO EXPRESS

JEFE INMEDIATO: Miguel Andrés Buitrago

TELEFONO: 743182

REFERENCIAS PERSONALES

LUZ AIDA CALVO RIVERA

COMERCIANTE

TELEFONO: 311 5803878

SEBASTIAN VASQUEZ VALLEJO

SUPERVISOR SIMTEC LB S.A.S

TELEFONO: 318 8223434